【裁判字號】    95,簡上,20
【裁判日期】    950418
【裁判案由】    傷害
【裁判全文】
臺灣桃園地方法院刑事判決              95年度簡上字第20號
上  訴  人
即  被  告  甲○○
上列上訴人即被告因傷害案件，不服本院94年度桃簡字第1789號
，中華民國94年11月30日第一審刑事簡易判決（聲請簡易判決處
刑案號：94年度偵字第12610 號），提起上訴，本院管轄之第二
審合議庭判決如下：
    主  文
上訴駁回。
甲○○緩刑貳年。
    事實及理由
一、本案經本院審理結果，認原審以被告甲○○所為，係犯刑法
    第277 條第1 項之傷害罪，判處拘役30日，並諭知易科罰金
    之折算標準為以300 元（銀元）折算1 日，認事用法及量刑
    均無不當，應予維持，並引用原審判決書記載之事實、證據
    及理由（如附件）。
二、上訴人即被告甲○○上訴意旨略以：其於民國93年10月22日
    下午3 時30分許，因不滿道路封閉事宜，至桃園縣桃園市○
    ○路120 號前找告訴人乙○○理論，然其一上前，則有許多
    人圍住，其出於自衛，遂出手防衛自己，然其並未毆打告訴
    人乙○○，可能出手時，碰觸至告訴人乙○○，致乙○○受
    有傷害等語。經查，被告坦承於93年10月22日下午3 時30分
    許，在桃園縣桃園市○○路12 0號前，與告訴人乙○○發生
    爭執並有出手，惟就是否以此毆打告訴人乙○○一節，語焉
    不詳，而被告徒手拳毆告訴人乙○○胸部一情，業據證人即
    告訴人乙○○於本院審理時證述明確，復有證人黃文正、葉
    招明、王嘉政於警詢時指證歷歷，復有長庚紀念醫院林口分
    院診斷證明書、95年3 月10日（九五）長庚院法字第0109
    號函各1 紙在卷可稽，倘被告僅係出手防衛自己，焉能因此
    致告訴人受有胸壁挫傷之傷害？且當時告訴人乙○○及在場
    之人並無對被告有何不法侵害，亦據被告自陳在卷，是被告
    辯稱其出手係為防衛自己云云，亦無可採。從而，被告前揭
    上訴意旨，尚屬無據，應駁回其上訴。
三、再查，被告與告訴人於本院審理時已當庭以新臺幣（下同）
    60,000元達成和解，告訴人並表示不再追究被告之意，有本
    院95年4 月4 日審判筆錄記載明確（見本院上開筆錄第12頁
    ），而被告前未曾受有期徒刑以上刑之宣告，有臺灣高等法
    院被告全國前案紀錄表在卷可稽，其因一時衝動致罹刑章，
    且嗣後與告訴人達成和解，告訴人亦不再追究等情，本院認
    被告經此偵審程序，應知警惕而無再犯之虞，宣告之刑以暫
    不執行為適當，爰併予宣告緩刑2 年，以啟自新。
據上論斷，應依刑事訴訟法第455 條之1 第1 項、第3 項、第36
8 條、第373 條，刑法第74條第1 款，判決如主文。
本案經檢察官林鈺雄到庭執行職務
中    華    民    國    95    年    4     月    18    日
                  刑事第四庭  審判長法  官   黃斯偉
                                    法  官   張淑華
                                    法  官   陳心婷
以上正本證明與原本無異。
不得上訴。
                                    書記官   陳青瑜
中    華    民    國    95    年    4     月    20    日


司法院資訊處製作；財團法人民間司法改革基金會備份。
